【裁判字號】    97,上易,828
【裁判日期】    970624
【裁判案由】    竊盜
【裁判全文】
臺灣高等法院臺中分院刑事判決         97年度上易字第828號
上  訴  人
即  被  告  乙○○
上列上訴人因竊盜案件，不服臺灣南投地方法院97年度易字第 8
號中華民國97年 3月25日第一審判決（起訴案號：臺灣南投地方
法院檢察署96年度偵字第4871號），提起上訴，本院判決如下：
    主  文
上訴駁回。
    事  實
一、乙○○前於民國（下同）九十三年間因施用第二級毒品案件
    ，經臺灣南投地方法院以九十四年度投刑簡字第六六六號判
    決判處有期徒刑四月確定，並於九十五年三月一日易科罰金
    執行完畢。詎其仍不知悔改，竟基於意圖為自己不法之所有
    ，於九十六年九月二十七日十八時許，騎乘不知情之母親白
    美銘所有之車牌號碼ＬＪＧ—七八七號重型機車，持其所有
    、客觀上足以對人之生命、身體構成危害之剪刀乙把，前往
    南投縣草屯鎮土城里三層巷九號旁，趁四下無人之際，以上
    揭剪刀剪下丙○○所有之鐵製水塔外殼乙片，竊取得手後即
    就地整理，準備運離現場時，因乙○○行跡鬼祟，為行經該
    處之丁○○所察覺，乙○○見事跡敗露，旋即徒步逃離現場
    ，經警據報前往現場，發現該機車遭棄置在上述地點，且在
    現場尋獲並扣得上開剪刀一把及鐵製水塔外殼乙片（業已發
    還丙○○），始循線查悉上情。
二、案經南投縣政府警察局草屯分局報請臺灣南投地方法院檢察
    署檢察官偵查起訴。
    理  由
一、證據方面：按被告以外之人於審判外之陳述，經當事人於審
    判程序同意作為證據，法院審酌該言詞陳述或書面陳述作成
    時之情況，認為適當者，亦得為證據。當事人、代理人或辯
    護人於法院調查證據時，知有第一百五十九條第一項不得為
    證據之情形，而未於言詞辯論終結前聲明異議，視為有前項
    之同意；刑事訴訟法第一百五十九條之五定有明文。查本件
    認定事實所引用之證據方法（包括證人之證述及文書等物證
    ），已經本院於審理時提示被告表示無意見（見本院九十七
    年三月十一日審判筆錄），揆諸前揭說明，可認為同意作為
    證據；而本院審酌該陳述作成時之情況，並無任何不法取供
    之情形，且客觀上亦無顯不可信之情況，認為適當，自具有
    證據能力，而得採為證據，先予敘明。
二、訊據被告乙○○，固供認其有於前揭時、地持將鐵製水塔外
    殼一片折疊後，欲以遺留現場其母所有供其騎乘之該部機車
    載運離去之事實。惟矢口否認有竊盜之犯行；辯稱：伊係在
    該處撿拾、折疊遭人棄置之鐵片，該鐵片並非伊所剪裁，且
    扣案之剪刀伊亦未持以用來剪裁該鐵片等語。然查，上揭事
    實業據被告於原審準備程序及審理中均供認不諱（見原審九
    十七年三月十一日準備程序筆錄及審判筆錄），且證人丁○○於警詢中證稱：伊於九十六年九月二十七日十九時四十分
    許，在南投縣草屯鎮土城里三層巷九號旁山坡地發現一輛車
    牌號碼ＬＪＧ—七八七號可疑，有一身著深色衣服、微胖之
    人正在以剪刀剪鐵製水塔外殼片整理以便帶走，該人被發現
    後，即刻逃離現場等語；核與被害人丙○○於警詢中證述：
    鐵製水塔外殼片是伊所有，價值約新台幣二萬元左右等語，
    大致相符；而證人即承辦本案之南投縣政府警察局草屯分局
    豐城派出所警員甲○○亦於本院審理時證稱：「（問：是否
    有參與在九十六年九月二十七日十九時四十五分在南投縣草
    屯鎮土城里三層巷九號旁山坡地查獲被害人丙○○之水塔外
    殼白鐵遭竊一案，過程為何？）當時九十六年九月二十七日
    十九時多接獲民眾報案，到達現場時，他們說那個竊盜犯在
    剪鐵片，並且已經折疊好。現場也有發現機車，是被告母親
    所有ＬＪＧ─七八七號機車，現場有照相，請旁邊的住戶把
    機車載到派出所，並且鐵片有載到派出所。到了隔日凌晨一
    點多，我們同事在草屯鎮○○路統一超商前，發現被告，就
    將他帶回派出所。現場也有發現警卷照片上的剪刀」、「（
    問：你到現場時，報案的民眾有無在現場？）有，報案的人
    丁○○有帶我們去山坡下看」、「（問：丁○○他有無跟你
    們說，有當場看到竊嫌在現場剪鐵片？）當天他說他發現被
    告用剪刀在剪，準備要用機車載走」、「（問：你到現場時
    ，發現鐵片、機車與水塔的位置分別相距多遠？）鐵片就在
    機車旁邊，約二、三公尺，水塔約隔十幾公尺，水塔在路邊
    。機車在水塔旁邊的小路彎進來，比較裡面。外面路過的人
    ，看不到的位置」等語。此外並有扣案之剪刀一把可資佐證
    ，復有贓物認領保管單一份及照片共計八張（含現場照片、
    鐵製水塔外殼及剪刀之照片）等在卷可稽（見偵卷第十一至
    十五頁）；足認被告上開出於任意性之自白與事實相符，應
    可信實。被告前揭之所辯顯係事後卸責之詞，不足採信，本
    件事證明確，被告上開竊盜犯行，足以認定，應依法論科。
三、按刑法第三百二十一條第一項第三款之攜帶兇器竊盜罪，係
    以行為人攜帶兇器竊盜為其加重條件，此所謂兇器，其種類
    並無限制，凡客觀上足對人之生命、身體、安全構成威脅，
    具有危險性之兇器均屬之，且祇須行竊時攜帶此種具有危險
    性之兇器為已足，並不以攜帶之初有行兇之意圖為必要（最
    高法院七十九年臺上字第五二五三號判例要旨可供參照）。
    查扣案之剪刀一把，為金屬材質所製，質地堅硬，前端一邊
    為尖銳（參偵卷第十四、十五頁之剪刀照片二張），客觀上
    足以對人之生命、身體、安全構成威脅，自屬兇器。故核被
    告所為，係犯刑法第三百二十一條第一項第三款之攜帶兇器
    竊盜罪。被告前於九十三年間因施用第二級毒品案件，經臺
    灣南投地方法院以九十四年度投刑簡字第六六六號判決判處
    有期徒刑四月確定，並於九十五年三月一日易科罰金執行完
    畢一情，有臺灣高等法院被告前案紀錄表一份在卷可稽，則
    其前受有期徒刑執行完畢，於五年內故意再犯本件有期徒刑
    以上之罪，為累犯，應依刑法第四十七條第一項之規定，依
    法加重其刑。原審以本案事證明確，並審酌被告有上開前案
    及竊盜等紀錄（參前述臺灣高等法院被告前案紀錄表），素
    行欠佳，且正值壯年，不思向上，竟謀不勞而獲，侵害他人
    財產法益，更持足以對人之生命、身體構成危害之剪刀一把
    行竊，行為可議，造成被害人之損失，且危害社會治安匪淺
    ，惟念其所竊鐵製水塔外殼片業據被害人丙○○領回，暨犯
    罪後於原審坦承犯行，態度良好，兼衡其犯罪之動機、目的
    、生活狀況、智識程度等一切情狀，量處如原審判決主文所
    示之刑。復以扣案之剪刀一把，為被告所有、供其行竊所用
    之工具，業據被告供承在卷（見原審九十七年三月十一日審
    判筆錄），而依刑法第三十八條第一項第二款規定宣告沒收
    。經核其認事用法，並無違誤，量刑亦屬妥適；被告提起上
    訴以前揭情詞否認竊盜犯行，惟並未提出有利之證據，且所
    為之辯解均無足採，已詳如前所論述，其上訴並無理由，應
    予駁回。
據上論斷，應依刑事訴訟法第368條，判決如主文。
本案經檢察官戊○○到庭執行職務。
中    華    民    國     97    年    6    月    24    日
            刑事第一庭  審判長法  官  陳  紀  綱
                              法  官  姚  勳  昌
                              法  官  張  智  雄
上列正本證明與原本無異。
不得上訴。
                              書記官  謝  雅  惠
中    華    民    國     97    年    6    月    24    日
附錄論罪科刑法條：
中華民國刑法第三百二十一條
犯竊盜罪而有左列情形之一者，處六月以上、五年以下有期徒刑
：
一  於夜間侵入住宅或有人居住之建築物、船艦或隱匿其內而犯
    之者。
二  毀越門扇、牆垣或其他安全設備而犯之者。
三  攜帶兇器而犯之者。
四  結夥三人以上而犯之者。
五  乘火災、水災或其他災害之際而犯之者。
六  在車站或埠頭而犯之者。
前項之未遂犯罰之。


司法院資訊處製作；財團法人民間司法改革基金會備份。
